臺灣高等法院花蓮分院刑事裁定
111年度聲再字第20號
聲  請  人
即受判決人  姚皓中


上列再審聲請人即受判決人因違反毒品危害防制條例案件，對於
本院100年度上訴字第9、16號，中華民國100年5月31日第二審確
定判決（原審案號：臺灣花蓮地方法院99年度訴字第66、212號
，起訴案號：臺灣花蓮地方檢察署99年度偵字第630、2762號，
併辦案號：同署99年度偵字第2704號），聲請再審，本院裁定如
下：
    主  文
再審之聲請駁回。
    理  由
按聲請再審，應以再審書狀敘述理由，附具原判決之繕本及 證
  據，提出於管轄法院為之。又法院認為聲請再審之程序違背規
  定者，應以裁定駁回之。但其不合法律上之程式可以補正者，
  應定期間先命補正，刑事訴訟法(下稱刑訴法)第429條本文、
  第433條分別定有明文。是以，依刑訴法第420條第1項第6款規
  定聲請再審，並未附具該確定判決繕本及證據，而聲請再審僅
  指摘原確定判決如何違背法令，或就原確定判決所認定之事實
  ，單純再為爭辯，而未敘述符合聲請再審規定之理由，均屬同
  法第433條聲請再審之程序違背規定，應予駁回(最高法院111
  年度台抗字第384號刑事裁定意旨參照)。
經查：
㈠再審聲請人即受判決人姚皓中（下稱聲請人）因違反毒品危害
  防制條例案件，對於本院100年度上訴字第9、16號判決(下稱
  原確定判決)聲請再審，其聲請狀未依前開規定附具原確定判
  決繕本，亦未提出聲請再審之證據，本院於民國111年9月29日
  裁定命聲請人應於裁定送達之翌日起10日內補正原確定判決繕
  本及證據，逾期不補正即駁回其聲請，該裁定業於111年10月7
  日送達聲請人等情，有該裁定、本院送達證書各1份（本院卷
  第67、71頁）在卷可參，然聲請人除提出原確定判決繕本外，
  關於再審證據仍未為補正或釋明事由聲請調查。
㈡再觀諸聲請人所提刑事聲請再審狀所載（見本院卷第7至11頁、
  第73至81頁)，係就原確定判決認定其與張德華(另由原審法院
  99年度訴字第72號刑事判決有罪在案)共同犯意圖販賣而持有
  第一級毒品海洛因、第二級毒品甲基安非他命之事實(即原確
  定判決事實欄)，空言主張有刑訴法第420條第1項第6款之情
  形，實則僅就法院已經調查審酌之事項，單憑己意否認犯罪，
  並對於原判決關於證據之取捨及證明力判斷職權之行使再為爭
  執，而未提出任何新事實、新證據以供審認。聲請人迄未補正
  足資判斷原判決對於事實認定有何錯誤、再審事由存在之證據
  ，或釋明事由聲請調查證據，聲請顯已違背法律程式。
㈢聲請再審意旨引用司法院大法官釋字第792號解釋，指摘原確定
  判決適用法律不當乙節等語，係指摘原確定判決有違背法令之
  情事，非屬事實認定之爭議，亦難認合於再審程式。另民事訴
  訟案件固得以確定終局判決適用法規顯有錯誤為由聲請再審(
  民事訴訟法第496條第1項第1款規定參照)。然刑事案件為救濟
  已確定刑事判決而設有再審及非常上訴制度，前者係為原確定
  判決認定事實錯誤而設之救濟程式，後者係為糾正原確定判決
  法律上錯誤，2者有別，倘係指摘原確定判決適用法律不當之
  情形，核屬非常上訴之範疇，並非聲請再審所得救濟（最高法
  院108年度台抗字第555號刑事裁定意旨參照）。本件既屬刑事
  案件，則聲請再審意旨援引司法院大法官釋字第185號、第188
  號解釋，而認本件亦得以原確定判決違背法令為由聲請再審，
  容有誤會，併予敘明。
本件再審聲請既不符法律上之程式，其聲請程序即非合法，自
  顯無踐行通知聲請人到場並聽取檢察官意見等程序之必要(刑
  訴法第429條之2參照)，附此敘明。
據上論斷，應依刑訴法第433條前段，裁定如主文。　
中　　華　　民　　國　　111 　年　　10　　月　　20　　日
                  刑事庭審判長法  官  林信旭
                              法  官  劉雪惠
                              法  官  廖曉萍
以上正本證明與原本無異。
如不服本裁定，應於裁定送達後5日內向本院提出抗告狀。抗告
書狀，並應敘述抗告之理由。
因疫情而遲誤不變期間，得向法院聲請回復原狀。
中　　華　　民　　國　　111 　年　　10　　月　　20　　日
                              書記官  廖子絜